【裁判字號】    97,簡上,127
【裁判日期】    970616
【裁判案由】    竊盜
【裁判全文】
臺灣彰化地方法院刑事判決             97年度簡上字第127號
上  訴  人
即  被  告  乙○○
上列上訴人因竊盜案件，不服本院北斗簡易庭九十七年度斗簡字
第一三五號中華民國九十七年三月十九日第一審簡易判決（原檢
察官聲請簡易判決處刑案號：九十七年度偵字第五四六號），本
院管轄第二審合議庭判決如下：
    主文
上訴駁回。
    事實及理由
一、本案經本院審理結果，認第一審判決認事用法及量刑，均無
    不當，應予維持，並引用第一審判決書記載之事實、證據及
    理由（如附件）。
二、本件上訴人即被告乙○○（以下簡稱被告）上訴意旨略以：
    我並沒有竊取Ｃ型鋼鐵三支，是有一位住在附近的老伯告訴
    我說該地方已經廢棄了，東西沒有人要，所以我才以為Ｃ型
    鋼鐵是沒有人要的而撿拾，且我事後已與被害人達成和解，
    請求鈞院撤銷原判決為被告無罪之判決或從輕量刑云云。
三、訊據被告固坦承在彰化縣芳苑鄉○○路○○段六十號門之上
    方拔取Ｃ型鋼鐵之事實，惟矢口否認有竊盜犯意，辯稱：住
    附近的老伯告訴我說該地方已廢棄，所以我以為Ｃ型鋼鐵是
    沒有人要的，才去撿拾云云。惟查，證人即被害人甲○○於
    檢察官訊問時證稱：（問：何時、何地發現失竊，情形為何
    ？）巡邏發現通知的，鐵是用來裝的，門沒關，他自己走進
    去的，三支沒領回去，工廠已沒在營運。（問：有無說要鋼
    鐵給他？）沒有，不認識的。（問：鐵要如何處理？）幾十
    斤而已，賣不到什麼錢，但是我要留著，因為房子還沒有拆
    掉，而且工廠的所有東西我都還要。（問：有無大門或鎖？
    ）用繩子圍，不讓人進去，東西當然還要等語，且被告於警
    詢時即供稱：（問：你進入彰化縣芳苑鄉○○村○○路○○
    段六十號時你有無破壞大門進入？）現場沒有大門，有用繩
    子圍住，我直接從縫隙穿越進入等語，又被告於本院審理時
    亦坦承其係在彰化縣芳苑鄉○○路○○段六十號門之上方拔
    取Ｃ型鋼鐵等語，是以該現場雖無大門，但有用繩子圍住，
    被告係從縫隙穿越進入，並在門之上方拔取Ｃ型鋼鐵等情以
    觀，顯不可能讓人誤以為該房屋為他人廢置不要之物，此外
    並有贓物認領保管單一份及照片二幀在卷可資佐證，而本件
    被告係因沒錢加油，所以想將Ｃ型鋼鐵拿到資源回收場賣，
    足認被告有為自己不法所有之意圖甚明，是以本件被告竊盜
    犯行事證已臻明確，堪予認定。
四、原審認被告犯刑法第三百二十條第一項竊盜犯行事證明確，
    據以論罪科刑，並參酌案情，判處被告罰金新臺幣三千元，
    並諭知易服勞役之折算標準，核無不當，上訴人指摘原判決
    不當，聲請撤銷原判決，為無理由，應駁回其上訴。
據上論斷，應依刑事訴訟法第四百五十五條之一第一項、第三項
、第三百六十八條、第三百七十三條，判決如主文。
本件經檢察官吳曉婷到庭執行職務。
中    華    民    國    97    年    6     月    16    日
                        臺灣彰化地方法院刑事第二庭
                            審判長法官   石馨文
                            法      官   黃齡玉
                            法      官   尚安雅
以上正本證明與原本無異。
本件不得上訴。
中    華    民    國    97    年    6     月    17    日
                            書  記  官   洪年慶


司法院資訊處製作；財團法人民間司法改革基金會備份。
